臺灣臺南地方法院刑事判決　　　　　　　　　　　　　九十一年度易字第六五二號
　　公　訴　人　臺灣臺南地方法院檢察署檢察官
　　被　　　告　甲　○　○
右列被告因贓物案件，經檢察官提起公訴（九十一年度偵字第三三五九號），本院判
決如左：
    主  文
甲○○故買贓物，處拘役伍拾玖日，如易科罰金，以佰元折算壹日。
    事  實
一、甲○○於民國九十一年一月一日，預見友人丁○○（俟通緝到案後另行審結）介
    紹之乙○○（因詐欺、偽造文書案件業經本院判處有期徒刑貳年陸月確定）向其
    兜售之「七星牌」洋菸二箱可能為財產犯罪所得之贓物，仍基於不惜予以故買之
    本意，在臺南市○○區○○街三段三○一號丁○○住處附近，以顯不相當之價額
    新臺幣（下同）一萬八千元購入；嗣於九十一年二月九日，經警循線在臺南市○○路六五○號查獲乙○○詐欺案件時，得知上情。
二、案經臺南市警察局第五分局報請臺灣臺南地方法院檢察署檢察官偵查起訴。
    理  由
一、訊據被告甲○○對於右揭事實除否認知贓外，其餘於上述時、地以一萬八千元之
    價格購買上開香煙之事實皆坦承不諱，核與證人乙○○之證述及同案被告丁○○
    之供述情節相符，應可採信。惟其矢口否認有何故買贓物犯行，辯稱：伊有向丁○○詢問是否贓物，丁○○告知係其友人缺錢急需現金，伊才購買云云。經查：
  (一)上開七星牌洋菸二箱係丙○○所有，委託新航線快遞公司送貨，而於九十年十二
    月二十八日六時許，在臺南縣仁德鄉○○路七一八號遭乙○○詐騙之事實，業經
    被害人丙○○及新航線快遞公司之負責人戊○○、司機己○○於本院及警訊中證
    述綦詳，且經證人乙○○於本院證述在卷，並有送貨通知單一紙在卷可稽（見警
    卷），復經本院職權調閱本院九十一年度易字第三四六號乙○○詐欺案刑事全卷
    查核屬實，是被告甲○○所購買之該二箱香菸確屬乙○○詐欺犯罪所得之贓物無
    訛。
  (二)證人即上開香菸之貨主丙○○於本院調查時證稱：伊係大衛杜夫牌洋菸之臺南縣
    市經銷商，七星牌洋菸於漲價前之進貨價格，約每條（十包）三百五十元至三百
    五十二元，賣予零售商之批發價格，約每條三百六十五元，零售商出售之價格，
    約每條四百元；漲價後之進貨價格，約每條四百四十元，賣予零售商之批發價格
    ，約每條四百六十元，零售商出售之價格，約每條五百元；九十一年一月初香菸
    已漲價，且於九十年年底就無法以漲價前之價格購買香菸；又如係七星牌洋菸之
    水貨，漲價前之批發價格，每條也要三百四十元至三百五十元，漲價後之批發價
    格，每條則要四百元至四百二十元等語（見本院卷第七一至七二頁），是以七星
    牌洋菸不論漲價前後、抑或水貨，其批發價格每條均需在三百四十元以上，惟被
    告甲○○係以二箱一萬八千元，相當於每條一百八十元之價格購入，已將近低於
    市價之一半，足見被告甲○○係以低於市價甚多之價格向乙○○購得上開香菸；
    又被告自承幫忙其子經營雜貨店，其店裡有向其他商家進貨，販售七星牌洋菸一
    情；且同案被告丁○○於本院調查時供稱：甲○○家開雜貨店，有在賣香菸，是
    內行人，故找甲○○向乙○○買香菸等語（見本院卷第三一頁），足見被告甲○○當知悉一般買賣交易之確實價格與來源，而被告甲○○向證人乙○○所購入之
    購買價格確比一般批發價格還低，如前所述，則其得知證人乙○○欲以如此低價
    出售時，依其年齡、智識及幫忙經營雜貨舖之經驗，主觀上就上開香菸之來源理
    應存疑，然其竟未先行詢問乙○○所出售貨品之來源，猶以較市價不相當之價格
    購買，顯與一般交易常情有違，難謂其對於該二箱香菸係贓物之事實毫無懷疑，
    足見被告甲○○於購買時，已預見該二箱七星牌洋菸為贓物，而具有不惜故買之
    本意，是被告甲○○否認知贓云云，顯係諉卸刑責之詞，不足採信。
  (三)綜上所述，本案事證明確，被告甲○○故買贓物之犯行堪以認定，應依法論科。
二、核被告甲○○所為，係犯刑法第三百四十九條第二項之故買贓物罪。爰審酌被告
    為貪圖小利，竟買受贓物，助長財產犯罪惡行、所得之不法利益匪鉅及犯罪後態
    度等一切情狀，量處如主文所示之刑，並諭知易科罰金之折算標準。
三、同案被告丁○○，俟通緝到案後另行審結，附此敘明。
據上論斷，應依刑事訴訟法第二百九十九條第一項前段，刑法第三百四十九條第二項
、第四十一條第一項前段，罰金罰鍰提高標準條例第一條前段、第二條，判決如主文
本案經檢察官吳宇青到庭執行職務。
中      華      民      國      九十一      年    九    月    二十五    日
                                  臺灣臺南地方法院刑事第五庭
                                    審判長法  官  蘇  清  水
                                          法  官  卓  穎  毓
                                          法  官  林  欣  玲
右正本證明與原本無異。
如不服本判決，應於判決送達後十日內，向本院提出上訴狀。
                                          書記官  莊  淑  雅
中      華      民      國      九十一      年    九    月    二十五    日
附錄本案論罪科刑法條全文：
刑法第三百四十九條
收受贓物者，處三年以下有期徒刑、拘役或五百元以下罰金。
搬運、寄藏、故買贓物或為牙保者，處五年以下有期徒刑、拘役或科或併科一千元以
下罰金。
因贓物變得之財物，以贓物論。
